臺灣桃園地方法院民事判決
111年度訴字第1126號
原      告  周泓霖  

被      告  黃建興  
            許家瑋  
上列當事人間請求損害賠償事件，本院於民國111年7月21日言詞
辯論終結，判決如下：
    主  文
一、被告應連帶給付原告新臺幣134,119 元，及均自民國111年6
    月18日起至清償日止，按週年利率5％計算之利息。
二、原告其餘之訴駁回。
三、訴訟費用由被告連帶負擔24％，餘由原告負擔。
四、本判決第一項得假執行。但被告如以新臺幣134,119 元為原
    告預供擔保，得免為假執行。
五、原告其餘假執行之聲請駁回。
    事實及理由
壹、程序方面
　　本件被告均經合法通知，無正當理由未於言詞辯論期日到場
    ，核無民事訴訟法第386 條各款所列情形，爰依原告之聲請
    ，由其一造辯論判決。
貳、實體方面
一、原告主張：被告2人於民國109 年2 月5 日凌晨，在桃園市○
    ○區○○路00號即桃園市政府警察局觀音分駐所右前方道路旁
    ，夥同多名真實姓名年籍不詳之男子，分持棍棒共同毀損原
    告所有之車牌號碼000-0000號自用小客車（下稱系爭車輛）
    。被告上開行為業經本院刑事庭判決有罪在案，爰依民法侵
    權行為法律關係提起本件訴訟，請求被告應連帶賠償原告新
    臺幣（下同）547,768 元（含系爭車輛維修費481,100元、
    精神慰撫金66,668元）等語。並聲明：㈠被告應連帶給付原
    告547,768 元，及自起訴狀繕本送達翌日起至清償日止，按
    週年利率5％計算之利息；㈡願供擔保請准宣告假執行。
二、被告經合法通知，均未於言詞辯論期日到場，亦未提出書狀
    ，作何聲明或陳述。
三、經查，原告主張被告於上開時、地，分持棍棒共同毀損系爭
    車輛，被告因該行為經臺灣桃園地方檢察署檢察官提起公訴
    ，復經本院刑事庭以110 年度易字第904 號刑事判決判處被
    告共同犯毀損他人物品罪，處被告黃建興拘役55日、被告許
    家瑋拘役50日，如易科罰金，均以1,000 元折算1 日確定等
    情，有前開刑案判決書及系爭車輛車損照片在卷可稽（見本
    院卷第23至41、65至80頁），並經本院調閱刑事全案卷宗核
    閱無訛。而被告經受合法通知，無正當理由未於言詞辯論期
    日到場，亦未提出書狀爭執，依民事訴訟法第280 條第3 項
    前段準用同條第1 項之規定，視同自認，故原告上揭主張之
    事實，應堪信為真實。
四、得心證之理由：
　㈠按因故意或過失，不法侵害他人之權利者，負損害賠償責任
    ；數人共同不法侵害他人之權利者，連帶負損害賠償責任；
    不法毀損他人之物者，被害人得請求賠償其物因毀損所減少
    之價額，民法第184 條第1 項前段、第185 條第1 項前段、
    第196 條分別定有明文。被告共同故意毀損系爭車輛，自應
    連帶負侵權行為損害賠償責任。
　㈡次按負損害賠償責任者，除法律另有規定或契約另有訂定外
    ，應回復他方損害發生前之原狀。第1項情形，債權人得請
    求支付回復原狀所必要之費用，以代回復原狀；損害賠償，
    除法律另有規定或契約另有訂定外，應以填補債權人所受損
    害及所失利益為限，民法第213 條第1 項、第3 項、第216 
    條第1 項分別定有明文。茲就原告所得請求被告賠償之項目
    及金額，分別審酌如下：
　⒈車輛維修費
　⑴按依民法第196 條請求賠償物被毀損所減少之價額，得以修
    復費用為估定之標準，但以必要者為限，如修理材料以新品
    換舊品，應予折舊（最高法院80年度台上字第2476號判決足
    資參照）。
　⑵查原告因上開事件而支出系爭車輛修繕費用481,100 元，其
    中零件費用398,500元、工資23,000元、鈑金費用10,600元
    、烤漆費用49,000元乙情，業據原告提出東鑫汽車維修廠估
    價單在卷可稽（見本院卷第5至9頁）。而上開零件費用既係
    以新品更換舊品，依上開說明，即應扣除折舊後計算損害，
    而依行政院財政部發布之「固定資產耐用年數表」規定，自
    用小客車折舊年限為5 年，並依同部訂定之「固定資產折舊
    率表」規定，耐用年數5 年依定率遞減法之折舊率為千分之
    369 ，其最後1 年之折舊額，加歷年折舊累計額，其總和不
    得超過該資產成本原額10分之9 。查系爭車輛為104 年9 月
    出廠，有公路監理電子閘門車籍資料查詢頁面附卷可參（見
    本院刑事庭110年度易字第904號卷〈下稱易卷〉第79頁），距
    本事件發生之109 年2 月5 日，已逾4 年，則原告就零件部
    分得請求之金額應以51,519元為限（計算式詳如附表），加
    計工資23,000元、鈑金費用10,600元、烤漆費用49,000元，
    系爭車輛之必要修復費用共134,119 元【計算式：51,519元
    ＋23,000元＋10,600元＋49,000元＝134,119元】，是原告請求
    被告賠償修車費用，於134,119 元之範圍內為有理由，應予
    准許，逾此部分為無理由，應予駁回。
　⒉精神慰撫金
　⑴按不法侵害他人之身體、健康、名譽、自由、信用、隱私、
    貞操，或不法侵害其他人格法益而情節重大者，被害人雖非
    財產上之損害，亦得請求賠償相當之金額，民法第195 條第
    1 項前段定有明文。
　⑵原告另主張因系爭車輛遭毀損，身心痛苦異常，被告應賠償
    其精神慰撫金66,668元等語。經查，原告於本院刑事庭審理
    時證稱：一開始我躲在警察局裡，後來在7-11門口跟學長聊
    天，才看到一群人衝到我車子旁砸車，當下距離目測約10至
    20公尺等語（見易卷第40至41、44頁），足認原告於案發時
    所在位置與系爭車輛尚有一定距離，雖目睹系爭車輛遭砸毀
    ，仍難認其有何精神上痛苦而情節重大之情事，原告所受侵
    害係財產權之損害，而非身體、健康、名譽、自由、信用、
    隱私、貞操等人格法益，自無從依民法第195條第1 項請求
    被告給付精神慰撫金。是原告此部分請求為無理由，不能准
    許。
五、末按給付無確定期限者，債務人於債權人得請求給付時，經
    其催告而未為給付，自受催告時起，負遲延責任。其經債權
    人起訴而送達訴狀，與催告有同一之效力；又遲延之債務，
    以支付金錢為標的者，債權人得請求依法定利率計算之遲延
    利息，而應付利息之債務，其利率未經約定，亦無法律可據
    者，週年利率為5%，民法第229 條第2 項、第233 條第1 項
    前段、第203 條分別定有明文。查本件屬侵權行為損害賠償
    之債，其給付無確定期限，且原告請求被告連帶賠償系爭車
    輛修繕費用134,119 元部分，係以支付金錢為標的，則被告
    應自受催告時起負遲延責任。本件民事起訴狀繕本均係於11
    1 年6 月17 日送達被告（見本院卷第53至55頁），是原告
    就上述得請求之金額，併請求自起訴狀繕本送達被告之翌日
    即111 年6 月18 日起至清償日止，按週年利率5％計算之利
    息，同為有據。
六、綜上所述，原告依侵權行為之法律關係，請求被告連帶給付
    如主文第1 項所示之金額及利息，洵屬有據，應予准許；逾
    此範圍之請求，則屬無據，應予駁回。又原告陳明願供擔保
    聲請宣告假執行，經核本判決所命被告給付之金額，未逾50
    萬元，依民事訴訟法第389 條第1 項第5 款之規定，原告勝
    訴部分應依職權宣告假執行，此部分原告雖陳明願供擔保聲
    請假執行，僅促使法院職權發動，不另為假執行准駁之諭知
    ，另依同法第392 條第2 項之規定，酌定相當擔保金額准許
    被告供擔保後得免為假執行。至原告敗訴部分，其假執行之
    聲請即失所附麗，應併予駁回。
七、本件事證已臻明確，兩造其餘主張、陳述並所提證據均與本
    件之結論無礙，爰不逐一詳予論駁，附此敘明。
八、訴訟費用負擔之依據：民事訴訟法第79條、第85條第2 項。
中　　華　　民　　國　　111 　年　　8 　　月　　30　　日
　　　　　　　　　民事第二庭    法  官  呂如琦
正本係照原本作成。
如對本判決上訴，須於判決送達後二十日內向本院提出上訴狀。
如委任律師提起上訴者，應一併繳納上訴審裁判費。
中　　華　　民　　國　　111 　年　　8 　　月　　31　　日
　　　　　　　　　　　　　　　　書記官  王志成

附表：
系爭車輛更新零件費用折舊之計算   第一年折舊 398,500元×0.369＝147,047元  第二年折舊 （398,500元－147,047元)×0.369＝92,786元  第三年折舊 （398,500元－147,047元－92,786元)×0.369＝58,548元  第四年折舊 （398,500元－147,047元－92,786元－58,548元)×0.369＝36,944元  第五年折舊 （398,500元－147,047元－92,786元－58,548元－36,944元)×0.369x6/12＝11,656元  零件折舊後之金額  398,500元－147,047元－92,786元－58,548元－36,944元－11,656元＝51,519元 備註： 一、零件折舊前為398,500元，折舊後為51,519元。 二、上列計算小數點以下均四捨五入。